# 请教陈老师，关于其他收益是否要记入非经常性损益

提问人：151330243 时间：2019-03-06 21:45:27
陈老师：
您好，根据财政部于 2018 年 6 月 15 日发布了《关于修订印发 2018 年度一般企业财务报表格式的通知》，企业作为个人所得税的扣缴义务人，根据《中华人民共和国个人所得税法》收到的扣缴税款手续费，应作为其他与日常活动相关的项目在利润表的“其他收益” 项目中填列。企业财务报表的列报项目因此发生变更的，应当按照《企业会计准则第 30 号——财务报表列报》等的相关规定，对可比期间的比较数据进行调整。
那现在的问题是，重分类后的个税手续费返还是否要作为非经常性损益核算呢？
还有在其他收益核算的政府补助，怎么区分是否为非经常性损益呢，对此财务决算专项说明是否要含其他收益的金额呢？
谢谢陈老师。

回答人：chenyiwei
非经常性损益的认定不受会计核算科目和报表列报项目的影响。虽然现在核算科目和列报项目从营业外收入改到其他收益，但不应因此影响其是否构成非经常性损益的判断。
政府补助是否构成非经常性损益的判断，其原则规定是看是否与正常经营业务直接相关，能否在一段较长时间内稳定收取，从而成为未来企业收益的稳定来源。常见的壳作为经常性损益的政府补助包括软件企业增值税超税负部分的即征即退、因雇用残疾员工可享受的增值税、所得税定额扣减等。一般不将依据地方政府招商引资政策所给予的补助认定为经常性损益。